【裁判字號】    90,上訴,87
【裁判日期】    900530
【裁判案由】    懲治走私條例等
【裁判全文】
臺灣高等法院高雄分院刑事判決                        九十年度上訴字第八七號
    上  訴  人  臺灣屏東地方法院檢察署檢察官
    被      告  甲○○
    選任辯護人  黃政雄
右上訴人因被告違反懲治走私條例等案件，不服臺灣屏東地方法院八十九年度訴字第
六六號中華民國八十九年十一月三十日第一審判決（起訴案號：臺灣屏東地方法院
檢察署八十九年度偵字第五四八二號），及該署移送併辦（案號：八十九年度偵字第
六七０二號），提起上訴，本院判決如左：
      主  文
原判決撤銷。
甲○○連續銷售私運管制物品進口逾公告數額之走私物品，處有期徒刑拾月。
扣案如附表(一)(二)所示未貼專賣憑證之香菸，均沒收。
      事  實
一、甲○○於民國八十九年八月中旬，以新台幣（下同）一百五十萬元之價格，向一
    林姓之不詳年籍男子購買私運管制物品進口逾公告數額之未貼專賣憑證香菸一批
    ，竟基於概括之犯意，連續以販賣每條上述香菸賺取五元之利潤銷售予檳榔攤多
    次，計已出售上述香菸三、四箱，嗣於八十九年九月一日十三時許，為警在屏東
    縣鹽埔鄉振興村振興幹七十九號電線桿旁工寮查獲九十箱之上述香菸，並在同鄉
    ○○路五十八號其住處查獲上述香菸六箱，共計起出如附表(一)所示未貼專賣憑證
    之香菸（完稅價格為七十一萬五千零二十六元）。又於八十九年十月十五日，與
    乙○○（原審另案審理）共同基於運送管制物品進口逾公告數額之未貼專賣憑証
    香菸之犯意聯絡，由乙○○及甲○○分別駕駛車號ＶＪ─一九七號及八Ｍ─０九
    一六號車輛，至屏東工業區內之大榮貨運行，由甲○○出面簽領私運管制物品進
    口逾公告數額之未貼專賣憑証如附表(二)所示香菸一批（係乙○○於八十九年十月
    初，在台中市○○路○○道旁，以撥打行動電話0000000000號之聯絡
    之方式，獨自向綽號「張先生」年籍姓名不詳之成年男子購買，雙方約定價格待
    收貨後再議，預計以每條賺取三十至五十元之利潤販賣予小吃店及檳榔攤牟利）
    ，再由其二人分駕前開車輛共同運送，運至屏東縣長治鄉繁華村頭前溪九十五之
    二號旁空地，嗣於八十九年十月十五日十五時，為警在上述空地查獲，並自前開
    二部車輛內，共計起出如附表(二)所示未貼專賣憑證之香菸（完稅價格三十六萬九
    千七百八十八元）。
二、案經內政部警政署保安警察第三總隊第三大隊移送台灣高雄地方法院檢察署呈請
    台灣高等法院高雄分院核轉台灣屏東地方法院檢察署檢察官偵查起訴及該署移送
    併辦。
      理  由
一、訊據被告甲○○對於八十九年九月一日為警查獲銷售未稅洋菸之事實，迭據其於
    警訊、偵查、原審及本院審理中均坦承不諱，並有如附表(一)所示未貼專賣憑證之
    香菸扣案及現場檢查切結紀錄（見警卷第四頁）、台灣省菸酒公賣局屏東分局八
    十九年十月四日八九公屏局業字第三五九五號函所附之測試報告在卷可參（見第
    二三八六八號偵卷第四頁），而上開未稅香菸之完稅價格為七十一萬五千零二十
    六元，亦有財政部高雄關稅局八十九年十月三十日台總局驗字第八九一０六六三
    七號函所附之完稅價格表（乘以扣案之香菸數量）在卷為憑（見原審卷第九頁）
    ，事證明確，被告所為此部份銷售走私未稅香菸犯行足堪認定。
二、前揭八十九年十月十五日，在前述空地，為警查獲附表(二)所示未貼專賣憑證之香
    菸部分事實，固據被告供承不諱，然其否認有與另案被告乙○○共同運送走私未
    稅香菸犯行，辯稱該批香菸非伊所有，是乙○○叫伊代領，詹某說要在繁華村路
    邊等伊，伊不知是走私未稅香菸云云。惟查：
  (一)上開時地為警查獲該批香菸係其意圖營利所販入等情，業據另案被告乙○○坦承
    在卷，雖其於本院調查中供稱「係其去大榮貨運行領貨，要被告將貨送往高樹，
    沒對被告說是未稅香菸云云（見本院卷第四四頁），惟被告就其領取該批香菸過
    程，於本院調查中先辯稱「未拿領貨單去領」（見本院卷第五五頁），用以配合
    另案被告乙○○上開說詞，至本院函查大榮汽車貨運股份有限公司（下稱大榮貨
    運）領貨情形（見本院卷第五七頁反面）後，則由被告選任辯護人具狀提出貨物
    收據二紙（見本院卷第一四０、一四一頁），嗣經本院再函詢大榮貨運該二紙收
    據，得知收據係由署名「黃村正」簽收等情（見本院卷第一四八至一五一頁），
    被告則坦承「該批貨係伊以其外號黃村正簽領」等語（見本院卷第一七三頁），
    並有被告當庭書寫「黃村正」筆跡附卷可參（見本院卷第一七六頁），是被告倘
    無與另案被告乙○○共謀運送該批未稅香菸，何須就領貨之單純事實，而為前後
    供詞不一之情。
  (二)另案被告乙○○於案發後之警訊中，就運送車輛之來源及運送地點之決定等項事
    實，所為陳述亦與被告於警局初訊有所出入如下：另案被告乙○○陳以「其用以
    運送香菸車號ＶＪ─一九七車輛係伊去保養場開走」、「警方查獲地點，應該就
    是被告與伊事先約定要借伊寄放地點」等情（見併案警卷第六頁、第四頁反面）
    ；而被告則稱「車號ＶＪ─一九七車輛係伊向友人借用，借用時間記不清楚」、
    「放車地點是乙○○通知地點，並不是伊找的」云云（見同上警卷第九、十頁）
    ，再參以被告於本院調查中亦供明「查獲地點係伊大姨家路邊，伊大姨看警察來
    ，有出來看」（見本院卷第二四頁），並有查獲現場相片七張在卷足參（見同上
    警卷第二六至三十頁），足徵另案被告乙○○上開初供所陳「警方查獲地點，應
    該就是被告與伊事先約定要借伊寄放地點」，應屬事實，是被告諉稱不知運送貨
    物係前述走私未稅香菸云云，顯不足取。而另案被告乙○○所供「被告不知係未
    稅香菸」一節，純屬迴護被告之舉，自難採信。
  (三)此部份並有如附表(二)所示未貼專賣憑證之香菸扣案及台灣省菸酒公賣局屏東分局
    八十九年十月二十四日八九公屏局業字第三八三八號函所附之鑑定函一份（見第
    二三八六八號偵卷第十四頁）在卷可稽，而上開未稅香菸之完稅價格為三十六萬
    九千七百八十八元，亦有財政部高雄關稅局八十九年十一月八日傳真回函之完稅
    價格表（乘以扣案之香菸數量）在卷足佐（見同上偵卷第二七頁），事證明確，
    被告所為此部份運送走私未稅香菸犯行堪以認定。
二、按查扣如附表(一)(二)所示之未稅香菸，查獲時完稅價格各為七十一萬五千零二十六
    元及三十六萬九千七百八十八元，均已超過行政院公告管制進口之價額十萬元，
    以其品牌產地及數量已足認均係由我國境內以外未經報關手續走私運入我國境內
    之物品無疑，均屬懲治走私條例公告管制物品項目及其數額丙項之管制進口物品
    。核被告於八十九年九月一日為警查獲附表(一)所示之未稅香菸部分之所為，係犯
    懲治走私條例第三條第一項之銷售私運管制物品進口逾公告數額之走私物品罪、
    臺灣省內菸酒專賣暫行條例第三十七條第五款之販賣未貼專賣憑證之菸類罪。被
    告所犯上開二罪名，均時間緊接，犯罪構成要件相同，顯係基於概括犯意反覆為
    之，均為連續犯，依刑法第五十六條規定論以一罪，並加重其刑。又被告係以一
    行為而觸犯上開二罪名，為想像競合犯，應依刑法第五十五條規定，從一重之懲
    治走私條例第三條第一項銷售私運管制物品進口逾公告數額之走私物品罪處斷。
    又核被告於八十九年十月十五日為警查獲附表(二)所示之未稅香菸部分之所為，係
    犯懲治走私條例第三條第一項之運送私運管制物品進口逾公告數額之走私物品罪
    ，被告與另案被告乙○○間，就此罪部分，有犯意聯絡及行為分擔，為共同正犯
    。另被告所犯上述懲治走私條例第三條第一項之銷售罪與運送罪間，有方法結果
    之牽連關係，應從情節較重（查獲時完稅價格較高）之銷售私運管制物品進口逾
    公告數額之走私物品罪處斷，又公訴人雖未就被告所犯前述運送犯行起訴，惟此
    部分犯行與經起訴之前述銷售犯行，係屬牽連犯有裁判上一罪關係，已為起訴效
    力所及，本院自得併為審理。
三、原審予以論罪科刑固非無見，惟查(一)原判決主文諭知「扣案如附表所示未貼專賣
    憑證之香菸，均沒收。」，然判決正本未見有此附表足資佐認，原判決此部份顯
    有疏漏。(二)被告所犯運送私運管制物品進口逾公告數額之走私物品罪部分，與起
    訴之犯行，係屬牽連犯有裁判上一罪關係，原審並未併予審就，亦有未洽。上訴
    意旨指摘原判決未併論連續犯部分犯行，雖無理由（應係未併論牽連犯部分犯行
    ，已如前述），惟原判決既有前開可議之處，自應由本院予以撤銷改判。爰審酌
    被告犯罪動機、目的為圖一己私利，銷售及運送走私未稅洋菸數量甚鉅，犯罪情
    節非輕，犯後尚知坦承銷售部分犯行之態度等一切情狀，量處如主文第二項所示
    之刑。扣案如附表(一)(二)所示未貼專賣憑證之香菸，應依台灣省內菸酒專賣暫行條
    例第四十條第一款之規定宣告沒收。末查被告固於原審曾受緩刑三年之諭知，惟
    原審判決不當應由本院撤銷，已如前述，而被告所為銷售未稅香菸而遭查扣之數
    量價額甚鉅，且再犯前開運送之罪，所查扣未稅香菸量價亦鉅，又未能坦承犯行
    表示悔改，尚無事證足認其無再犯之虞而以暫不執行為當，是被告所請併予宣告
    緩刑云云，自難准許，附此敘明。
據上論斷，應依刑事訴訟法第三百六十九條第一項前段、第三百六十四條、第二百九
十九條第一項前段，懲治走私條例第三條第一項、第十一條，臺灣省內菸酒專賣暫行
條例第三十七條第五款、第四十條第一款，刑法第十一條前段、第五十六條、第五十
五條，罰金罰鍰提高標條例第一條前段，判決如主文。
本案經檢察官陳新慶到庭執行職務。
中    華    民    國         九十       年      五      月     三十     日
                              臺灣高等法院高雄分院刑事第六庭
          審判長法官  王憲義
                                        法官  陳啟造
                                        法官  張意聰
右正本證明與原本無異。
如不服本判決，應於判決送達後十日內向本院提出上訴狀，其未述理由者並應於提
出上訴狀後十日內向本院補提理由書（應附繕本)。
                                      書記官  王婉蓉
中    華    民    國         九十       年      六      月      一      日
附錄：本判決論罪科刑法條：
懲治走私條例第三條第一項：
運送、銷售或藏匿前條第一項之走私物品，處五年以下有期徒刑、役拘或科或併科新
台幣九萬元以下罰金。
臺灣省內菸酒專賣暫行條例第三十七條第五款：
有左列各款行為之一者，處一年以下有期徒刑、拘役或科或併科五千元以下罰金。
五、違反第三十條之規定，販賣或轉讓未貼專賣憑證之菸類或酒類者。
                                                                      Ｈ


司法院資訊處製作；財團法人民間司法改革基金會備份。
